【裁判字號】    97,消債更,659
【裁判日期】    980814
【裁判案由】    更生事件
【裁判全文】
臺灣士林地方法院民事裁定           97年度消債更字第659號
聲  請  人
即  債務人  甲○○
                        號1樓.
代  理  人  王秋芬律師
上列當事人聲請更生事件，本院裁定如下：
    主  文
債務人甲○○自中華民國九十八年八月十四日下午五時起開始更
生程序。
命司法事務官進行本件更生程序。
    理  由
一、按債務人不能清償債務或有不能清償之虞，且無擔保或無優
    先權之債務總額未逾新臺幣（下同）1,200 萬元者，於法院
    裁定開始清算程序或宣告破產前，得向法院聲請更生，觀諸
    消費者債務清理條例第3 條、第42條第1 項規定自明。次按
    ，法院開始更生程序之裁定，應載明其年、月、日、時，並
    即時發生效力。法院開始更生或清算程序後，得命司法事務
    官進行更生或清算程序，必要時得選任律師、會計師或其他
    適當之自然人或法人一人為監督人或管理人，復為同條例第
    45 條 第1 項、第16條所明定。
二、聲請意旨略以：伊有不能清償債務之情事，前曾於民國97年
    間以書面向最大債權金融機構即中國信託商業銀行（下稱中
    國信託）請求共同協商債務清償方案。協商條件為60期、年
    利率5 ％、每月還款1 萬4,580 元，惟伊年紀已近60歲，患
    有狹心症、高血壓等心臟疾病，僅以駕駛計程車賺取收入，
    但因油費飆漲，身體狀況亦不堪負荷長時間工作，收入有限
    ，中國信託未慮及伊之實際收入及必要支出，致協商不成立
    。又伊無擔保或無優先權之債務總額未逾1,200 萬元，復未
    經法院裁定開始清算程序或宣告破產，爰向本院聲請更生等
    語。
三、經查，債務人所主張之上開事實，業據提出前置協商不成立
    通知書影本 (見本院卷第15頁）、財團法人金融聯合徵信中
    心當事人綜合信用報告－債務清理條例前置協商專用債權人
    清冊正本（見本院卷第21頁至25頁）、財政部臺北市國稅局
    95及96年度綜合所得稅各類所得資料清單正本（見本院卷第
    17至18頁）、財政部臺北市國稅局財產歸屬資料清單正本（
    見本院卷第16頁）等為證，核閱屬實，堪認為真正。佐諸債
    務人提出國防醫學院三軍總醫院診斷證明書影本（見本院卷
    第28頁）、臺北市計程車駕駛人執業登記證影本（見本院卷
    第61頁）、債務人每月支出之油費發票影本（見本院卷第53
    至56頁），確有債務人所主張有不能清償債務之情事。此外
    ，復查無債務人有消費者債務清理條例第6 條第3 項、第8
    條或第46條各款所定駁回更生聲請之事由存在，則債務人聲
    請更生，應屬有據。
四、爰裁定如主文。
中    華    民    國    98    年    8     月    14    日
                  民事第二庭  法      官  張國勳
上為正本係照原本作成。
本件不得抗告。
中    華    民    國    98    年    8     月    14    日
                              書  記  官  周嫣蘋


司法院資訊處製作；財團法人民間司法改革基金會備份。
